【裁判字號】    97,簡上,122
【裁判日期】    971113
【裁判案由】    公然侮辱
【裁判全文】
臺灣基隆地方法院刑事判決             97年度簡上字第122號
上  訴  人  臺灣基隆地方法院檢察署檢察官
上  訴  人
即  被  告  乙○○
被      告  甲○○
上列被告因公然侮辱案件，不服本院基隆簡易庭97年度基簡字第
782號，中華民國97年7月31日第一審簡易判決（聲請案號：97年
度偵字第44號、第176 號、第2177號）提起上訴，本院管轄之第
二審合議庭判決如下：
    主  文
上訴駁回。
    事實及理由
一、本案經本院審理結果，認第一審判決以被告乙○○、甲○○
    共同犯刑法第309條第1項公然侮辱罪，均9 罪，被告乙○○
    ，各處拘役3日，應執行拘役20日，被告甲○○，各處拘役3
    日，應執行拘役15日，併就所處拘役，諭知如易科罰金，均
    以新臺幣1,000元折算1日，其認事用法均無違誤，量刑亦屬
    適當，應予維持，並引用第一審判決書（如附件）記載之事
    實、證據及理由。
二、上訴意旨：
  (一)上訴人檢察官上訴意旨：茲據告訴人丙○○具狀請求上訴，
    略以被告乙○○、甲○○僅因工作上不愉快，即在網路上公
    然侮辱告訴人，造成告訴人名譽受損，工作業績大幅滑落，
    身心遭受創傷，原審判決量刑過輕，不足矯治被告2 人之犯
    行等語。
  (二)上訴人即被告乙○○上訴意旨略以：被告乙○○素行良好，
    並無前科，且犯後坦承犯行，雖未與告訴人達成和解，但係
    因告訴人提出和解金額過高所致，而其所犯之公然侮辱犯行
    ，僅係在留言板上為不雅之言論，非暴力傷害案件，卻遭以
    9罪論罰，原審量刑顯然過重，請求撤銷原判給予緩刑等語。
三、訊據上訴人即被告乙○○及被告甲○○對於本件公然侮辱犯
    行，業於本院第二審合議庭審理中坦承不諱，核與告訴人丙○○指訴之情節大致相符；而告訴人之培德駕訓班網路留言
    板上，留有附表所示貶損告訴人人格之文字，再以留言人Ｉ
    Ｐ位址（203.203.69.46 ）查詢發現，用戶人為被告乙○○
    無訛，此有和信超媒體股份有限公司電子郵件函覆ＩＰ用戶
    資料乙份在卷可稽，且有卷附被告乙○○任職聯邦銀行之出
    缺勤紀錄可佐，足認被告乙○○、甲○○自白與事實相符，
    本件事證明確，被告2人之犯行洵堪認定。
四、核被告乙○○、甲○○所為，均係犯刑法第309條第1項公然
    侮辱罪。被告2人就附表所示之9次犯行，非於密接之時間所
    為，其犯意各別，行為互殊，應分論併罰；再被告2 人就附
    表所載之犯行，各分別有犯意聯絡及行為分擔，為共同正犯
    。本院審酌被告2 人因細故即上網留言詆毀告訴人名譽，致
    告訴人名譽受損，且未與告訴人達成和解，兼衡及被告2 人
    坦承犯罪，素行良好，並無前科等一切情狀，認原審已審酌
    被告2人之犯罪情節，就附表所示之9罪，於被告乙○○部分
    ，各處拘役3 日，應執行拘役20日，被告甲○○部分，各處
    拘役3 日，應執行拘役15日，併就拘役部分，如易科罰金，
    均以新臺幣1,000元折算1日，核其認事用法並無違誤，量刑
    亦堪稱妥適，應予維持；且按刑罰之量定，本為法院得依職
    權自由裁量之事項，苟於法定刑度之內，予以量定，且客觀
    上並無明顯濫權之情形者，自不容當事人任憑主觀意見，指
    摘其違法、失當，是檢察官上訴意旨以原審判決刑度過輕，
    無法矯治被告2 人之惡行及上訴人即被告乙○○上訴意旨以
    原審判決過重，未給予改過自新之機會，均無理由，應予駁
    回。
據上論斷，應依刑事訴訟法第455條之1第1項、第3項、第368 條
、第373條，判決如主文。
本案經檢察官丁○○到庭執行職務。
中    華    民    國    97    年    11    月    13    日
                  刑事第四庭審判長法  官  齊  潔
                                  法  官  王慧惠
                                  法  官  周霙蘭
以上正本證明與原本無異。
本件判決不得上訴。
中    華    民    國    97    年    11    月    13    日
                                  書記官  呂明龍
中華民國刑法第309條
公然侮辱人者，處拘役或 3 百元以下罰金。
以強暴犯前項之罪者，處 1 年以下有期徒刑、拘役或 5 百元以
下罰金。
附表：
┌──┬───────────┬────────┬─────────────┐
│編號│ 時間                 │留言者          │內容                      │
├──┼───────────┼────────┼─────────────┤
│ 1  │96年8月16日23:9:6     │幹你娘          │幹你娘                    │
├──┼───────────┼────────┼─────────────┤
│ 2  │96年8月24日22：45：41 │幹你娘的幹你娘  │幹你娘                    │
├──┼───────────┼────────┼─────────────┤
│ 3  │96年11月23日17：25：50│我看到你就想吐  │不要臉的髒東西我看到你就想│
│    │                      │                │吐看到一次吐一次          │
├──┼───────────┼────────┼─────────────┤
│ 4  │96年11月23日17：27：23│我看到你就想吐  │不要臉的髒東西我看到你就想│
│    │                      │                │吐看到一次吐一次          │
├──┼───────────┼────────┼─────────────┤
│ 5  │96年11月26日18：10：28│我看到就想吐    │我看到你就想吐            │
│    │                      │                │                          │
├──┼───────────┼────────┼─────────────┤
│ 6  │96年11月28日20：51：37│噁心鬼          │我看到你就想吐～噁心死了～│
│    │                      │                │死老頭                    │
├──┼───────────┼────────┼─────────────┤
│ 7  │96年11月29日17：52：07│噁心鬼          │我是發自內心的看到你就想吐│
├──┼───────────┼────────┼─────────────┤
│ 8  │96年11月30日17：46：05│噁心鬼          │看到你就想吐              │
├──┼───────────┼────────┼─────────────┤
│ 9  │96年12月1日01：24：13 │噁心鬼          │看到你就想吐              │
└──┴───────────┴────────┴─────────────┘
附件
臺灣基隆地方法院刑事簡易判決         97年度基簡字第782號
聲  請  人  臺灣基隆地方法院檢察署檢察官
被      告  乙○○  男  28歲（民國○○年○○月○○日生）
                    身分證統一編號：Ｚ000000000號
                    住基隆市七堵區○○○路255之1號
                    居基隆市七堵區○○○路243號1樓
            甲○○  男  30歲（民國○○年○○月○日生）
                    身分證統一編號：Ｚ000000000號
                    住基隆市七堵區○○○路255之1號
                    居基隆市七堵區○○○路243號1樓
上列被告等因公然侮辱案件，經檢察官聲請以簡易判決處刑（
97年度偵字第44、176、2177 號），本院判決如下：
    主  文
乙○○共同公然侮辱人，共九罪，各處拘役日，如易科罰金，
均以新台幣壹仟元折算壹日。應執行拘役貳拾日，如易科罰金，
以新台幣壹仟元折算壹日。
甲○○共同公然侮辱人，共九罪，各處拘役日，如易科罰金，
均以新台幣壹仟元折算壹日。應執行拘役拾伍日，如易科罰金，
以新台幣壹仟元折算壹日。
    事實及理由
一、本件犯罪事實、證據及應適用之法條，均引用聲請簡易判決
    處刑書之記載（如附件）。另補充：
  (一)被告乙○○、甲○○於本院訊問時自白犯行。
  (二)被告2 人就聲請簡易判決處刑書附表所載之犯行，各分別有
    犯意聯絡及行為分擔，皆應論以共同正犯。
二、應依刑事訴訟法第449 條第1 項、第3 項、第454 條第2項
    ，刑法第28條、第309 條第1 項、第41條第1 項前段、第51
    條第6 款，刑法施行法第1 條之1 ，逕以簡易判決處刑如主
    文。
三、如不服本判決，得於判決書送達之翌日起10日內，以書狀敘
    述理由 (須附繕本)， 向本庭提出上訴。
中    華    民    國    97    年    7    月    31    日
                  基隆簡易庭法  官  黃永定
以上正本證明與原本無異。
如不服本判決，應於判決送達後10日內，向本院提出上訴書狀，
敘述上訴理由，上訴於本院合議庭，並按他造當事人之人數附具
繕本。
中    華    民    國    97    年    7    月    31    日
                            書記官  劉珍珍
附錄：本案論罪科刑法條全文
刑法第309條
I公然侮辱人者，處拘役或三百元以下罰金。
附件：
臺灣基隆地方法院檢察署檢察官聲請簡易判決處刑書
                                        97年度偵字第44號
                                       97年度偵字第176號
                                      97年度偵字第2177號
    被      告  乙○○  男  28歲（民國○○年○○月○○日生）
                        籍設基隆市七堵區○○○路255之1號
                        現居基隆市七堵區○○○路243號1樓
                        國民身分證統一編號：Ｚ000000000號
                甲○○  男  30歲（民國○○年○○月○日生）
                        籍設基隆市七堵區○○○路255之1號
                        現居基隆市七堵區○○○路243號1樓
                        國民身分證統一編號：Ｚ000000000號
上列被告因妨害名譽案件，已經偵查終結，認為宜聲請以簡易判
決處刑，茲將犯罪事實及證據證據並所犯法條分敘如下：
            犯罪事實
一、甲○○原任職於培德駕訓班，與丙○○係同事關係，竟因細
    故對丙○○心生不滿並轉知其胞弟乙○○，甲○○、乙○○
    2人遂基於妨害名譽之犯意聯絡，於如附表所示時間，自渠
    等共同居住之基隆市七堵區○○○路255之1號住處，共同使
    用乙○○向和信超媒體所申請使用之網際網路連線上網後，
    自IP位置203.2033.69.46連結至培德駕訓班中丙○○個人部
    落格（網址：http://.wretch.cc/blog /im22car）內，公
    然張貼如附表所示之內容侮辱丙○○，而使不特定連線至網
    路留言版內之人均得共見共聞如附表所示之內容。
二、案經丙○○及基隆市警察局第四分局報告偵辦。
            證據並所犯法條
一、證據：(一)告訴人之指訴、培德駕訓班網路留言版列印資料、
    和信超媒體電子郵件函覆IP用戶資料：告訴人留言版內留有
    大量來自被告乙○○及甲○○所申請使用之IP位置傳輸之文
    字(三)乙○○任職公司之出缺勤紀錄；乙○○於案發之時，尚
    在臺北市松山區○○○路○段109號5樓任職，無法在下午時
    間返抵家中，反係甲○○在基隆市上班，時間自由，得以自
    由返家張貼公然侮辱之內容、(四)、被告乙○○之陳述：與告
    訴人並無瓜葛或嫌隙，係為兄甲○○出口氣而公然侮辱丙○○之供述、(五)甲○○：矢口否認犯行，辯稱無法證明係其所
    為。
二、所犯法條：核被告2人多次所為，均係犯刑法第309條第1項
    公然侮辱罪嫌，其所犯多次犯行，因時間有別，內容有異，
    顯非基於同一犯意所為，請予以分論併罰，並請審酌被告甲○○矢口否認犯行，犯後態度囂張，復因與告訴人之嫌隙而
    牽連其弟乙○○等情，從重量刑；而乙○○對告訴人公然侮
    辱之舉固屬不該，惟其係受其兄甲○○個人仇隙所左右等一
    切情狀，予以從輕量刑。
三、依刑事訴訟法第451條第1項聲請逕以簡易判決處刑。
    此致
臺灣基隆地方法院基隆簡易庭
中    華    民    國    97    年    6     月    9     日
                              檢察官  王  秀  慧
本件正本證明與原本無異
中    華    民    國    97    年    6     月    13    日
                              書記官  鍾  惠  娟
附錄所犯法條：
中華民國刑法第309條第1項
公然侮辱人者，處拘役或 3 百元以下罰金。
附錄所犯法條：刑法第309條第1項
┌──┬───────────┬────────┬─────────────┐
│編號│ 時間                 │留言者          │內容                      │
├──┼───────────┼────────┼─────────────┤
│ 1  │96年8月16日23:9:6     │幹你娘          │幹你娘                    │
├──┼───────────┼────────┼─────────────┤
│ 2  │96年8月24日22：45：41 │幹你娘的幹你娘  │幹你娘                    │
├──┼───────────┼────────┼─────────────┤
│ 3  │96年11月23日17：25：50│我看到你就想吐  │不要臉的髒東西我看到你就想│
│    │                      │                │吐看到一次吐一次          │
├──┼───────────┼────────┼─────────────┤
│ 4  │96年11月23日17：27：23│我看到你就想吐  │不要臉的髒東西我看到你就想│
│    │                      │                │吐看到一次吐一次          │
├──┼───────────┼────────┼─────────────┤
│ 5  │96年11月26日18：10：28│我看到就想吐    │我看到你就想吐            │
│    │                      │                │                          │
├──┼───────────┼────────┼─────────────┤
│ 6  │96年11月28日20：51：37│噁心鬼          │我看到你就想吐～噁心死了～│
│    │                      │                │死老頭                    │
├──┼───────────┼────────┼─────────────┤
│ 7  │96年11月29日17：52：07│噁心鬼          │我是發自內心的看到你就想吐│
├──┼───────────┼────────┼─────────────┤
│ 8  │96年11月30日17：46：05│噁心鬼          │看到你就想吐              │
├──┼───────────┼────────┼─────────────┤
│ 9  │96年12月1日01：24：13 │噁心鬼          │看到你就想吐              │
└──┴───────────┴────────┴─────────────┘
附記事項：本件係依刑事訴訟法簡易程序辦理，法院簡易庭得不
傳喚被告、輔佐人、告訴人、告發人等出庭即以簡易判決處刑；
被告、被害人、告訴人等對告訴乃論案件如已達成民事和解而要
撤回告訴或對非告訴乃論案件認有受傳喚到庭陳述意見之必要時
，請即另以書狀向簡易法庭陳述或請求傳訊。


司法院資訊處製作；財團法人民間司法改革基金會備份。
